臺灣高等法院刑事裁定
109年度聲字第4309號
聲  請  人  臺灣高等檢察署檢察官
受  刑  人  趙原稼（原名趙堂棋）

上列聲請人因受刑人妨害風化等案件，先後經判決確定，有二裁
判以上，聲請定其應執行之刑（聲請案號：臺灣高等檢察署109
年度執聲字第2172號），本院裁定如下：
    主  文
甲○○犯如附表所示各罪所處之刑，應執行有期徒刑壹年參月，如
易科罰金，以新臺幣壹仟元折算壹日。
    理  由
一、聲請意旨略以：受刑人甲○○因妨害風化等數罪，先後經判決
    確定如附表，應依刑法第53條、第51條第5款規定，定其應
    執行之刑，爰依刑事訴訟法第477條第1項規定聲請定應執行
    之刑等語。
二、經查，受刑人因犯如附表編號1至7所示之罪，先後經判處如
    附表編號1至7所示之刑，均經分別確定在案，且各罪均為裁
    判確定前所犯，有各該刑事判決書附卷可憑。又受刑人所犯
    各罪均得易科罰金，茲據檢察官就附表所示各罪請求聲請定
    其應執行之刑，本院審核認其聲請正當，應依法定應執行之
    刑。
三、按數罪併罰，分別宣告多數有期徒刑者，於各刑中之最長期
    以上，各刑合併之刑期以下，定其刑期，但不得逾三十年，
    刑法第51條第5款定有明文。乃因刑罰之科處，應以行為人
    之責任為基礎，考量人之生命有限，刑罰對被告造成之痛苦
    程度，係以刑度增加而生加乘效果，而非等比方式增加，如
    以實質累加方式執行，刑責恐將偏重過苛，不符現代刑事政
    策及刑罰之社會功能，故透過定應執行刑，採限制加重原則
    ，授權法官綜合斟酌被告犯罪行為之不法與罪責程度、各罪
    彼此間之關聯性（例如數罪犯罪時間、空間、各行為所侵害
    法益之專屬性或同一性、數罪對法益侵害之加重效應等）、
    數罪所反應被告人格特性與傾向、對被告施以矯正之必要性
    等，妥適裁量最終具體應實現之刑罰，以符罪責相當之要求
    。因此，法院於酌定執行刑時，應體察法律恤刑之目的，為
    妥適之裁量，俾符合實質平等原則（最高法院105年度台抗
    字第626號裁定意旨參照）。
四、查受刑人所犯如附表所示各罪，分係過失傷害、圖利容留性
    交罪，各罪之罪質、侵害法益、犯罪情節等尚非均同；本院
    審酌受刑人所犯上開各罪所反映人格特質之差異，上開各罪
    之犯罪情節、犯罪類型，各罪於併合處罰時，其責任重複非
    難程度有別，與上開數罪所實現刑罰經濟的功能，及上開數
    罪對法益之侵害並無應予特別加重之必要，如以實質累加方
    式執行，刑責恐將偏重過苛，不符現代刑事政策及刑罰之社
    會功能，參酌上揭最高法院裁定意旨，及附表編號2至7所示
    之罪，曾經本院107年度上訴字第78號判決定應執行有期徒
    刑1年2月，暨附表所示各罪宣告刑總和上限等內、外部性界
    限，依刑法第51條第5款規定，就附表編號1至7所示之罪所
    處之刑，定其應執行之刑如主文。至受刑人所犯如附表編號
    1所示之罪，其所受有期徒刑3月部分，形式上雖已執行完畢
    ，然附表編號1至7所示之罪，均係在附表編號1所示之罪判
    決確定前所犯，合於數罪併罰要件，依上揭說明，仍應就附
    表所示各罪所處之刑，合併定應執行刑，該有期徒刑3月部
    分，則屬於就所定應執行刑執行時應為如何折抵之問題，附
    此敘明。
據上論斷，應依刑事訴訟法第477條第1項，刑法第53條、第51條
第5款、第41條第1項前段、第8項，裁定如主文。
中　　華　　民　　國　　109 　年　　11　　月　　4　　日
                  刑事第十九庭  審判長法　官  曾淑華
                                      法　官  許文章
                                      法　官  陳文貴
以上正本證明與原本無異。
如不服本裁定，應於收受送達後五日內向本院提出抗告狀。
                                      書記官  洪宛渝
中　　華　　民　　國　　109 　年　　11　　月　　4 　　日

附表
編            號  1 2 3 罪            名        過失傷害      圖利容留性交       圖利容留性交  宣     告     刑  有期徒刑3月 有期徒刑4月 有期徒刑4月 犯   罪   日  期  104年7月20日 103年8月25日至103年9月16日為警查獲 102年9月間至103年10月20日為警查獲 偵   查   機  關年   度   案  號  臺北地檢105年度調偵字第1070號 新北地檢104年度偵字第25408號等 新北地檢104年度偵字第25408號等 最  後   事實審 法    院 臺北地院 臺灣高院 臺灣高院  案    號 105年度審交簡字第279號 107年度上訴字第78號 107年度上訴字第78號  判決日期 105年6月28日 109年6月30日 109年6月30日 確  定   判  決 法    院 臺北地院 臺灣高院 臺灣高院  案    號 105年度審交簡字第279號 107年度上訴字第78號 107年度上訴字第78號  判    決確定日期 105年7月26日 109年8月6日 109年8月6日 是否為得易科罰金之案件           是          是          是 備            註  臺北地檢105年度執緩字第903號（已執畢） 新北地檢109年度執字第12664號 新北地檢109年度執字第12664號    編號2至7所示之罪，曾經臺灣高院107年度上訴字第78號判決定應執行有期徒刑1年2月  







編            號  4 5 6 罪            名      圖利容留性交      圖利容留性交      圖利容留性交 宣     告     刑  有期徒刑4月 有期徒刑4月 有期徒刑4月 犯   罪   日  期  103年10月至104年1月13日為警查獲 104年7月22日至104年9月5日為警查獲 103年11月下旬至104年9月5日為警查獲 偵   查   機  關年   度   案  號  新北地檢104年度偵字第25408號等 新北地檢104年度偵字第25408號等 新北地檢104年度偵字第25408號等 最  後   事實審 法    院 臺灣高院 臺灣高院 臺灣高院  案    號 107年度上訴字第78號 107年度上訴字第78號 107年度上訴字第78號  判決日期 109年6月30日 109年6月30日 109年6月30日 確  定   判  決 法    院 臺灣高院 臺灣高院 臺灣高院  案    號 107年度上訴字第78號 107年度上訴字第78號 107年度上訴字第78號  判    決確定日期 109年8月6日 109年8月6日 109年8月6日 是否為得易科罰金之案件           是          是          是 備            註  新北地檢109年度執字第12664號 新北地檢109年度執字第12664號 新北地檢109年度執字第12664號   編號2至7所示之罪，曾經臺灣高院107年度上訴字第78號判決定應執行有期徒刑1年2月   















編            號  7      （以下空白） （以下空白） 罪            名      圖利容留性交   宣     告     刑  有期徒刑4月   犯   罪   日  期  104年8月17日至104年9月5日為警查獲   偵   查   機  關年   度   案  號  新北地檢104年度偵字第25408號等   最  後   事實審 法    院 臺灣高院    案    號 107年度上訴字第78號    判決日期 109年6月30日   確  定   判  決 法    院 臺灣高院    案    號 107年度上訴字第78號    判    決確定日期 109年8月6日   是否為得易科罰金之案件           是   備            註  新北地檢109年度執字第12664號     編號2至7所示之罪，曾經臺灣高院107年度上訴字第78號判決定應執行有期徒刑1年2月